【裁判字號】    98,易,2737
【裁判日期】    981130
【裁判案由】    毒品危害防制條例
【裁判全文】
臺灣板橋地方法院刑事判決              98年度易字第2737號
公  訴  人  臺灣板橋地方法院檢察署檢察官
被      告  甲○○
上列被告因毒品危害防制條例案件，經檢察官提起公訴（98年度
偵字第26661 號），被告於本院準備程序進行中，就被訴之事實
為有罪之陳述，經告知其簡式審判程序之旨，並聽取當事人之意
見後，裁定進行簡式審判程序，判決如下：
    主    文
甲○○持有第一級毒品，累犯，處有期徒刑陸月，如易科罰金，
以新台幣壹仟元折算壹日；扣案之第一級毒品海洛因壹包（驗餘
淨重零點零壹玖陸公克）沒收銷燬。
    事    實
一、甲○○於民國92年間，因施用毒品案件，經本院以91年度毒
    聲字第4311號裁定送臺灣臺北看守所附設勒戒所施以觀察、
    勒戒後，因認無繼續施用毒品傾向，於92年1 月21日出所，
    該次施用毒品犯行且經臺灣板橋地方法院檢察署檢察官以92
    年度毒偵字第139 號為不起訴處分確定；又於同年間，因持
    有第一級毒品案件，經本院於92年9 月29日以92年度簡字第
    1952號判決判處拘役50日確定；復於93年間，因意圖販賣而
    持有第一級毒品罪，經本院以93年度訴字第1048號判決處有
    期徒刑5 年2 月，嗣上訴後由臺灣高等法院以94年度上訴字
    第552 號判決將原判決撤銷，改論甲○○持有第一級毒品罪
    ，併判處有期徒刑6 月確定，於95年2 月11日執行完畢出監
    ；再於96年間，因持有第一級毒品案件，經本院於96年12月
    18日以96年度簡字第7376號判決判處拘役50日確定，97年2
    月20日易科罰金執行完畢；又於96年間，因持有第一級毒品
    罪，經本院於97年1 月14日以96年度簡字第7752號判決判處
    有期徒刑6 月確定，於97年3 月12日易科罰金執行完畢；復
    於97年間，因施用第二級毒品案件，經本院以97年度毒聲字
    第1524號裁定送勒戒處所施以觀察、勒戒後，因認有繼續施
    用毒品之傾向，更由本院以97年度毒聲字第2074號裁定令入
    戒治處所施以強制戒治，嗣因無繼續強制戒治之必要，於98
    年6 月22日出所，該次施用毒品犯行並經臺灣板橋地方法院
    檢察署檢察官以98年度戒毒偵字第453 號為不起訴處分；詎
    其仍未知戒慎，明知海洛因係毒品危害防制條例第2 條第2
    項第1 款所規範之第一級毒品，未經許可不得持有，竟猶於
    98年8 月18日下午2 時許，在臺北縣永和市仁愛公園內，向
    綽號「阿源」之真實姓名年籍不詳之成年男子，以新臺幣50
    0 元之代價購得第一級毒品海洛因1 包（毛重0.2220公克、
    淨重0.022 公克、取樣0.0024公克、驗餘淨重0.0196公克）
    後即持有之；嗣於同日下午2 時55分許，在臺北縣永和市○
    ○路○ 段18巷11弄19號前為警查獲，併扣得前開第一級毒品
    海洛因1 包。
二、案經臺北縣政府警察局中和第一分局移送臺灣板橋地方法院
    檢察署檢察官偵查後起訴。
    理    由
一、認定犯罪事實所憑之證據及理由：
    訊據被告對其於上述時間、地點持有第一級毒品海洛因之事
    實，於本院審理中自白不諱，而其為警查獲時，經員警將被
    告所持有之白色粉末1 包（毛重0.2220公克，淨重0.0220公
    克，取樣0.0024公克，驗餘淨重0.0196公克）送驗後，驗出
    海洛因成分，有交通部民用航空局航空醫務中心98年8 月26
    日出具之航藥鑑字第0984313 號毒品鑑定書1 紙（見98年度
    毒偵字第6007號偵查卷第28頁）在卷可稽；另被告本件為警
    查獲時同意接受員警採尿，其尿液檢體經送驗，安非他命類
    與鴉片類均呈陰性反應，亦有台北縣政府警察局中和第一分
    局毒品危害防制條例案犯罪嫌疑人姓名及代碼對照表、台灣
    檢驗科技股份有限公司於98年8 月31日出具之濫用藥物檢驗
    報告等附卷為憑（見98年度毒偵字第6007號第17、27頁），
    而臺灣板橋地方法院檢察署檢察官因就被告所涉施用毒品罪
    嫌部分，另以98年度毒偵字第6007號為不起訴處分，亦有前
    開案號不起訴處分書在卷可參；此外，復有前開第一級毒品
    海洛因1 包扣案為憑，俱徵被告前開自白應與事實相符，可
    以採信。
二、應適用之法律、科刑審酌事由及沒收物之處理；
(一)、核被告所為，係犯毒品危害防制條例第11條第1 項之持有第
    一級毒品罪；又被告前於93年間，因意圖販賣而持有第一級
    毒品罪，經本院以93年度訴字第1048號判決處有期徒刑5 年
    2 月，嗣上訴後，由臺灣高等法院以94年度上訴字第552 號
    判決將原判決撤銷，改論甲○○持有第一級毒品罪，併判處
    有期徒刑6 月確定，於95年2 月11日執行完畢出監，再於96
    年間，因持有第一級毒品罪，經本院於97年1 月14日以96年
    度簡字第7752號判決判處有期徒刑6 月確定，於97年3 月12
    日易科罰金執行完畢等情，有臺灣高等法院被告前案紀錄表
    在卷可稽，是其於有期徒刑執行完畢後，5 年內故意再犯本
    件有期徒刑以上之罪，為累犯，應依刑法第47條第1 項規定
    ，加重其刑；另毒品危害防制條例雖於98年5 月20日修正公
    布，然該條例第11條第1 項規定未經修正，至同條固增訂第
    3 項之持有第一級毒品純質淨重10公克以上者，處1 年以上
    7 年以下有期徒刑之規定，惟被告本件所持有之海洛因1 包
    （毛重0.2220公克、淨重0.022 公克、取樣0.0024公克、驗
    餘淨重0.0196公克），顯非逾上開加重標準，自無庸比較新
    舊法，併此敘明。
(二)、爰審酌被告犯罪之動機、目的、手段，暨其犯罪後坦承犯行
    之態度等一切情狀，就其本件犯行，量處如主文所示之刑，
    併諭知如易科罰金之折算標準，以示懲儆。
(三)、扣案第一級毒品海洛因1 包（毛重0.2220公克、淨重0.022
    公克、取樣0.0024公克、餘重0.0196公克），係查獲之第一
    級毒品，且因該分裝袋內之海洛因與乘裝前開毒品之分裝袋
    1 只，二者在物理上難以盡數析離，均應依毒品危害防制條
    例第18條第1 項前段規定，諭知沒收銷燬。
據上論斷，應依刑事訴訟法第273 之1 第1 項、第299 條第1 項
前段、毒品危害防制條例第11條第1 項、第18條第1 項前段、刑
法第11條前段、第47條第1 項、第41條第1 項前段，判決如主文
。
本案經檢察官高智美到庭執行職務。
中    華    民    國    98    年    11    月    30    日
                  刑事第十九庭法  官  陳明偉
以上正本與原本無異。
如不服本判決應於收受送達後10日內向本院提出上訴書狀，並應
敘述具體理由；其未敘述上訴理由者，應於上訴期間屆滿後20日
內向本院補提理由書（均須按他造當事人之人數附繕本）「切勿
逕送上級法院」。
                              書記官  陳玉心
中    華    民    國    98    年    11    月    30    日
附錄本案論罪科刑法條全文：
毒品危害防制條例第11條
持有第一級毒品者，處三年以下有期徒刑、拘役或新臺幣五萬元
以下罰金。
持有第二級毒品者，處二年以下有期徒刑、拘役或新臺幣三萬元
以下罰金。
持有專供製造或施用第一、二級毒品之器具者，處一年以下有期
徒刑、拘役或新臺幣一萬元以下罰金。
持有毒品達一定數量者，加重其刑至二分之一，其標準由行政院
定之。


司法院資訊處製作；財團法人民間司法改革基金會備份。
